LUCIENO ZANDRY

DEVELOPPEUR WEB



- +261 34 85 277 52
- ✓ lucienozandry4@gmail.com
- Ambatomainty Antananarivo MG
- https://lucienozandry.rf.gd

ATOUTS

- Gestion du stress
- Esprit d'équipe
- Créatif
- Polyvalent

ETUDES

LICENCE EN PROGRAMMATION

Univeristé Privée Hay

2022 - 2023

BTS EN PROGRAMMATION

Univeristé Privée Hay 2020 - 2022

BAC SERIE C

La Pépite d'Or Antaninandro

2017 - 2018

PROFILE

Développeur Junior avec une expérience pratique dans la création d'applications web dynamiques et réactives. Compétent en PHP (Laravel), Node.js(Express), React, JavaScript, TypeScript, SCSS et Docker. Passionné par la résolution de problèmes avec un code propre, garantissant des performances optimales et désireux de continuer à progresser dans le développement fullstack.

EXPERIENCE

DÉVELOPPEUR PHP ET REACT

Zafy Tody

Avril 2024 - Séptembre 2024

- Création d'un API REST avec PHP et Laravel 11;
- Déploiement de l'application vers un serveur avec Docker;
- Développement du Frontend avec React, TypeScript et Sass;

STAGIAIRE EN DEVELOPPEMENT FRONTEND

Zafy Tody

Décembre 2023 - Mars 2024

- Intégration du design avec HTML, CSS, et JavaScript;
- Synchronisation avec le REST API avec Axios:
- Création de codes maintenables, extensibles et structurés avec React, Scss et TypeScript

STAGIAIRE FULLSTACK PHP

Teko Consulting

Juin 2023 - Septembre 2023

- Optimisation du frontend avec des outils comme Web analytics et Google PageSpeed Insights
- Créations de modules Prestashop
- Maintenance d'une application Laravel éxistante.

COMPETENCES EN PROGRAMMATIONS

- Intégration de design
- Création de Frontend
- Développement de Backend
- Déploiement
- UML et MERISE
- REST API

LANGUES

- English
- Français
- Malagasy

CERTIFICATS

- DELF B2
- PERMIS DE CONDUIRE B

LANGAGES DE PROGRAMMATIONS ET TECHNOLOGIES

- PHP
- JavaScript
- Laravel
- ReactJS
- Node.js
- Express.js
- TypeScript
- SASS / SCSS
- HTML
- CSS
- Bootstrap
- Git / Github
- Docker
- Redux
- Framer-Motion
- Apache / Httpd
- Nginx
- SQL (MySql, PgSQL, MariaDB)